【裁判字號】    99,小上,7
【裁判日期】    990517
【裁判案由】    返還消費借貸款
【裁判全文】
臺灣新竹地方法院民事裁定              99年度小上字第7 號
上  訴  人  丙○○
被上訴人    乙○○○○○○○○○
法定代理人  甲○○
上列當事人間返還消費借貸款事件，上訴人對於中華民國99年2
月26日本院簡易庭第一審裁定（99年度竹小字第51號），提起上
訴，本院裁定如下：
    主  文
上訴駁回。
第二審訴訟費用新臺幣壹仟伍佰元由上訴人負擔。
     理  由
一、按對於小額程序之第一審裁判，得上訴或抗告於管轄之地方
    法院，其審判以合議行之，提起上訴，應合於法定程式之要
    件，即應提出上訴狀，而於上訴狀中則應表明下列各款之事
    項：(一)當事人及法定代理人；(二)第一審判決及對於該判
    決上訴之陳述；(三)對於第一審判決不服之程度，及應如何
    廢棄或變更之聲明；(四)上訴理由，此觀諸民事訴訟法第
    436條之32第2項、第441條第1項之規定自明。又按對於小額
    程序判決之第一審裁判上訴，上訴理由，非以其違背法令為
    理由，不得為之。上訴狀內應記載上訴理由，表明下列各款
    事項：(一)、原判決所違背之法令及具體內容。(二)、依訴
    訟資料可認為原判決有違背法令之具體事實。民事訴訟法第
    436條之24及第436條之25分別定有明文。又依同法第436條
    之32第2項準用同法第468條及第469條第1款至第5款之規定
    ，判決不適用法規或適用不當者，為違背法令；而判決有同
    法第469條第1款至第5款情形之一者，為當然違背法令。是
    當事人就小額訴訟事件第一審判決提起上訴，如依同法第
    436條之32第2項準用同法第468條之規定，以原審判決有不
    適用法規或適用法規不當為理由時，其上訴狀或理由書應有
    具體之指摘，並揭示該法規之條項或其內容；若係成文法以
    外之法則，應揭示該法則之旨趣；倘為司法院解釋或判例，
    則應揭示該判解之字號或其內容。如依同法第436條之32第2
    項準用同法第469條第1款至第5款之規定，以原審判決有同
    法第469 條第1款至第5款情形為理由時，其上訴狀或理由書
    ，應揭示合於該條款之事實。倘上訴狀或理由書未依此項方
    法表明，或其所表明者，顯與上開法條規定之情形不符時，
    即難認為已對原審判決之違背法令有具體之指摘，其上訴自
    難認為合法，最高法院71年臺上字第314號判例可資參照。
二、本件上訴人對原審小額訴訟之第一審判決提起上訴，核其上
    訴理由，無非以：依據借據借款日期為民國（下同）83年9
    月13日，民法追溯期為15年，上訴人收到支付命令上所載日
    期為98年10月26日，明顯已超過法定期限，上訴人依法可以
    不用還款；每次償還的總金額應為本期償還金額加計利息，
    非被上訴人主張的每次還款只有本期償還金額所紀錄的金額
    ；對於87年7月31日起至92年7月10日的還款紀錄只記載利息
    還款，利息是如何算出的存有疑慮。原審竟仍准許被上訴人
    之請求，自屬違誤，應予廢棄。並聲明：（一）本借款已過
    民法法律追溯期。（二）、判決所述歷次償還金額總計為
    18,000元，與事實不符。（三）還款的利息計算方式有異。
三、經查，上訴人上訴狀內所載前開上訴理由之內容，係就第一
    審判決有關取捨證據、認定事實之職權行使而為指摘，並未
    具體說明第一審判決之認定有何不適用法規或適用法規不當
    之情形，並揭示該法規之條項或其內容，及合於民事訴訟法
    第468條、第469條所列各款之事實。再查本件上訴人提起上
    訴亦未據載明對於原審判決不服之程度，及應如何廢棄或變
    更之聲明，不合法定程式。本件上訴人既未對原判決如何違
    背法令為具體之指摘又未為上訴之聲明，揆諸首揭說明，其
    提起本件上訴，自難認為合法，應予裁定駁回，併將本件訴
    訟費用計算如主文第2項所示。
四、依民事訴訟法第436條之32第2項、第444條第1項前段、第
    436條之19第1項、第95條、第78條，裁定如主文。
中    華    民    國    99    年    5     月    17    日
                             臺灣新竹地方法院民事第一庭
                                審判長法  官   汪銘欽
                                      法  官   吳靜怡
                                      法  官   許翠玲
以上正本係照原本做成。
本裁定不得抗告。
中    華    民    國    99    年    5     月    17    日
                                      書記官  陳思璟

司法院資訊處製作；財團法人民間司法改革基金會備份。
